臺灣桃園地方法院刑事判決　　　　　　　96年度訴字第1594號
公　訴　人　台灣桃園地方法院檢察署檢察官
被　　　告　丙○○
　　　　　　　　　　弄1之2號.
　　　　　　　　　　（現羈押在台灣桃園看守所）
上列被告因偽造文書等案件，經檢察官提起公訴（96年度偵緝字
第1157、96年度偵字第19020 號），本院裁定改依簡式審判程序
，茲判決如下：
    主  文
丙○○連續牙保贓物，累犯，處有期徒刑肆月。又牙保贓物，累
犯，處有期徒刑月。又於夜間侵入有人居住之建築物竊盜，累
犯，處有期徒刑捌月。又行使偽造私文書，足以生損害於公眾及
他人，累犯，處有期徒刑肆月，如附表所示文件上偽造「乙○○
」之署押均沒收。應執行有期徒刑壹年陸月，如附表所示文件上
偽造「乙○○」之署押均沒收。
    事  實
一、丙○○前曾於民國93年間因搶奪案件，經本院以93年度訴字
    第771 號判決判處有期徒刑8 月確定；同年間又因違反毒品
    危害防制條例案件，經本院以93年度訴字第1250號判決判處
0 有期徒刑6 月確定；上開2 罪經本院以94年度聲字第1 號裁
    定定應執行有期徒刑1 年確定，於93年7 月2 日入監執行，
    於94年3 月20日縮刑期滿執行完畢（構成累犯）。
二、丙○○明知真實年籍不詳綽號「阿明」之成年男子（下稱「
    阿明」）委託其代覓買主之行動電話均係來路不明之贓物：
（一）丙○○竟基於牙保贓物之概括犯意，先於95年5 月1 日某
      時受「阿明」所託將「阿明」持以販售係屬贓物之號碼00
      00000000號、序號000000000000000 號之國際牌VS2 型行
      動電話1 支（該行動電話係丁○○所有，於95年4 月30日
      晚間11時許，在桃園縣桃園市○○街16號前遭竊），於同
      日某時至不知情之王明德所經營位於桃園縣中壢市○○路
      29號「長虹通訊行」，媒介王明德以新台幣（下同）2 千
      5 百元之價格購買該行動電話而為牙保，王明德即將價金
      交付與丙○○，其後丙○○再轉交與「阿明」。復承前牙
      保贓物之概括犯意，於95年5 月25日某時受「阿明」所託
      將「阿明」持以販售係屬贓物之號碼0000000000號、序號
      00000000000000號之行動電話1 支（該行動電話係王建國
      所有，約於95年5 月24日某時，在桃園縣中壢市○○路12
      1 號「車讚洗車行」遭竊），於同日某時至上開「長虹通
      訊行」，媒介王明德以1 千6 百元之價格購買該行動電話
      而為牙保，王明德即將價金交付與丙○○，其後丙○○再
      轉交與「阿明」。
（二）丙○○復另行起意，又基於牙保贓物之犯意，於96年1 月
      16日某時受「阿明」所託將「阿明」持以販售係屬贓物之
      號碼0000000000號、序號000000000000000 號之摩托羅拉
      牌行動電話1 支（該行動電話係甲○○所有，於95年1 月
      15日某時，在台北縣林口地區某處遭竊），於同日某時至
      至上開「長虹通訊行」，媒介王明德以5 百元之價格購買
      該行動電話而為牙保，王明德即將價金交付與丙○○，其
      後丙○○再轉交與「阿明」。
三、丙○○於96年6 月29日晚間9 時55分許，因缺錢花用，竟意
    圖為自己不法之所有，至夜間有人居住之戊○○為負責人位
    於桃園縣桃園市○○路439 號「太平洋售屋公司」，趁無人
    注意，因該公司大門未鎖而侵入該公司內，徒手竊取該公司
    所有放置在辦公室桌上之筆記型電腦1 台（價值約3 至4 萬
    元），得手後變賣得款5 千元供己花用。
四、丙○○於96年8 月28日凌晨2 時45分許，在桃園縣中壢市○
    ○路80號前，因涉犯違反毒品危害防制條例案件遭警查獲，
    丙○○因遭通緝中，為避免遭警查悉真實身分，竟基於偽造
    文書之犯意，冒用其兄「乙○○」名義，於如附表所示時地
    ，偽造如附表所示「乙○○」之簽名及指印在如附表所示文
    書上，其中如附表編號2 係表示同意司法警察搜索而偽造私
    文書，另附表編號4 、5 係表示收受該通知用意證明而偽造
    私文書，並提出交付員警存查而行使之，使乙○○有受刑事
    訴追之虞，而足生損害於乙○○及司法機關對偵辦刑事案件
    之正確性。
五、嗣經警循線查獲。
六、案經桃園縣政府警察局移送、桃園縣政府警察局中壢分局報
    請台灣桃園地方法院檢察署檢察官偵查起訴。
    理  由
一、本件被告丙○○所犯係死刑、無期徒刑或最輕本刑為3 年以
    上有期徒刑以外之罪，其於準備程序中就被訴事實為有罪之
    陳述，經本院告知簡式審判程序之旨，並聽取當事人意見後
    ，經依刑事訴訟法第273 條之1 第1 項規定裁定進行簡式審
    判程序，合先敘明。
二、上揭犯罪事實，業據被告丙○○於本院審理時均坦承不諱：
（一）就事實欄二部分，核與證人丁○○、王建國、甲○○、王
      明德於警詢中證述情節相符，復有證人王明德收購上開3
      支行動電話之收購證明書3 紙在卷可稽（見台灣桃園地方
      法院檢察署96年度偵字第18796 號偵查卷第41、45、47頁
      ）。
（二）就事實欄三部分，核與證人戊○○於警詢中證述情節相符
      ，復有內政部警政署刑事警察局96年8 月24日刑紋字第09
      60125515號鑑驗書1 份在卷可稽（見台灣桃園地方法院檢
      察署96年度偵緝字第1157號偵查卷第43至45頁）。
（三）就事實欄四部分，有卷附如附表所示文書可稽。
（四）被告自白應與事實相符，堪予採信。本件事證明確，被告
      犯行堪予認定，應依法論科。
三、被告事實欄二、（一）之行為後，刑法部分條文業經修正公
    布，並於95年7 月1 日施行。刑法第2 條第1 項之規定，係
    規範行為後法律變更所生新舊法律比較適用之準據法。所謂
    行為後法律有變更者，包括構成要件之變更而有擴張或限縮
    ，或法定刑度之變更。行為後法律有無變更，端視所適用處
    罰之成罪或科刑條件之實質內容，修正前後法律所定要件有
    無不同而斷。新舊法條文之內容有所修正，除其修正係無關
    乎要件內容之不同或處罰之輕重，而僅為文字、文義之修正
    或原有實務見解、法理之明文化，或僅條次之移列等無關有
    利或不利於行為人，非屬該條所指之法律有變更者，可毋庸
    依該規定為新舊法之比較，而應依一般法律適用原則，適用
    裁判時法（95年11月7 日最高法院95年度第21次刑事庭會議
    決議參照）外，即應適用刑法第2 條第1 項之規定，為「從
    舊從輕」之比較。而比較時，應就罪刑有關之事項，如共犯
    、未遂犯、想像競合犯、牽連犯、連續犯、結合犯，以及累
    犯加重、自首減輕及其他法定加減原因（如身分加減）與加
    減例等一切情形，綜合全部罪刑之結果而為比較，予以整體
    適用（95年5 月23日最高法院95年度第8 次刑事庭會議決議
    參照）。乃因各該規定皆涉及犯罪之態樣、階段、罪數、法
    定刑得或應否加、減暨加減之幅度，影響及法定刑或處斷刑
    之範圍，各該罪刑規定須經綜合考量整體適用後，方能據以
    限定法定刑或處斷刑之範圍，於該範圍內為一定刑之宣告。
    是宣告刑雖屬單一之結論，實係經綜合考量整體適用各相關
    罪刑規定之所得。宣告刑所據以決定之各相關罪刑規定，具
    有適用上之「依附及相互關聯」之特性，自須同其新舊法之
    適用。而「法律有變更」為因，再經適用準據法相互比較新
    舊法之規定，始有「對被告有利或不利」之結果，兩者互為
    因果，不難分辨，亦不容混淆（最高法院96年度台上字第
    3773號判決意旨參照）。
（一）刑法第349 條第2 項牙保贓物罪其法定罰金刑最低度部分
      ，由修正前刑法第33條第5 款規定為銀元1元 以上，依罰
      金罰鍰提高標準條例第1 條前段提高為10倍（提高後折算
      為新台幣30元），修正後刑法第33條第5 款則修正為新台
      幣1 千元以上，以百元計算。經比較前述新、舊法結果，
      行為時之法律較有利被告。
（二）刑法第56條連續犯之規定業已刪除，此刪除雖非犯罪構成
      要件之變更，但顯已影響行為人刑罰之法律效果，自屬法
      律有變更。經比較前述新、舊法結果，經比較前述新、舊
      法結果，行為時之法律較有利被告。
（三）被告於裁判確定前犯數罪，其該等犯罪其中一罪係於95年
      7 月1 日之前犯之，依最高法院95年度第8 次刑庭會議決
      議五之（二）之結論，仍應依新法第2 條第1 項之規定，
      為新舊法之比較，適用最有利於行為人之法律。是被告事
      實欄二、（一）行為後，刑法第51條亦有修正，修正前刑
      法第51條規定：「數罪併罰，分別宣告其罪之刑，依左列
      各款定其應執行者：」其中第5 款規定：「宣告多數有期
      徒刑者，於各刑中之最長期以上，各刑合併之刑期以下，
      定其刑期。但不得逾20年。」修正後刑法第51條第5 款規
      定：「宣告多數有期徒刑者，於各刑中之最長期以上，各
      刑合併之刑期以下，定其刑期。但不得逾30年。」經比較
      行為時法與裁判時法，行為時法較有利於被告，則應依修
      正後刑法第2 條第1 項前段規定，適用行為時（即修正前
      ）之法律。
（四）修正前刑法第47條係規定：「受有期徒刑之執行完畢，或
      受無期徒刑或有期徒刑一部之執行而赦免後，5 年以內再
      犯有期徒刑以上之罪者，為累犯，加重本刑至2 分之1 。
      」，而修正後刑法第47條第1 項之規定為：「受徒刑之執
      行完畢，或一部之執行而赦免後，5 年以內故意再犯有期
      徒刑以上之罪者，為累犯，加重本刑至2 分之1 」。故刑
      法第47條累犯之要件，亦有擴張及限縮，新舊法就累犯之
      要件，既因此而有變動，自屬行為後法律有變更，而非僅
      屬文字修正，應有新舊法比較適用之問題（最高法院96年
      度台上字第3773號判決意旨參照）。查本件被告所為之前
      開犯行，係屬故意犯罪，故比較新舊法之結果，新法及舊
      法對於被告並無利或不利之情形。
（五）綜上所述，綜合全部罪刑之結果而為比較，以舊刑法有利
      於被告，應一體適用舊刑法之規定。
（六）另刑法施行法第1 條之1 施行後，罰金刑貨幣單位雖有「
      銀元」、「新台幣」之差異，惟適用結果之罰金額度則無
      二致，就罰金法定刑提高之「刑罰權規範內容」並無利或
      不利變更，自不生新舊法之比較問題，應適用具特別法及
      準據法之刑法施行法第1 條之1 規定（台灣高等法院暨所
      屬法院95年度法律座談會刑事類提案第16號參照）。
四、論罪科刑：
（一）按刑法第217 條第1 項之偽造印章、印文、署押罪，係指
      無製造權而不法摹造而言，若該偽造之印文、署押，本身
      亦足以表示某種特定用意或證明，乃刑法第210 條偽造私
      文書罪，其偽造印文、署押之行為，則屬偽造私文書行為
      之一部，不另論罪（最高法院93年度台上字第1454號判決
      意旨參照）。在權利告知事項告知通知單上偽造之署名，
      係表示簽名人被告知罪名及必須接受偵訊，並得行使緘默
      、選任辯護人及請求調查有利證據等權利，並同意接受夜
      間訊問之意（最高法院88年度台上字第1553號、90年度台
      上字第6057號判決要旨參照），而在逮捕通知單上偽造之
      署名，亦足以表示簽名人已知悉其受逮捕之原因，並足為
      簽名人出具收受該逮捕通知之證明（最高法院88年度台上
      字第1553號、93年度台上字第1454號、90年度台上字第60
      57號判決要旨參照）。
（二）就事實欄二部分、核被告丙○○所為，均係犯刑法第349
      條第2 項之牙保贓物罪。被告丙○○就事實欄二、（一）
      先後2 次牙保贓物犯行，時間緊接，觸犯構成要件相同之
      罪，顯係基於概括犯意為之，應依修正前刑法第56條連續
      犯之規定，以乙罪論，並加重其刑。就事實欄三、部分，
      核被告丙○○所為，係犯刑法第321 條第1 項第1 款之於
      夜間侵入有人居住之建築物竊盜罪。就事實欄四、部分，
      被告於如附表編號2 、4 、5 自願搜索同意書、權利告知
      書、逮捕通知書上偽造「乙○○」名義署押，如前所述，
      係表示一定之意，復持以交付司法機關存查核，被告此部
      分所為，係犯刑法第216 條、第210 條之行使偽造私文書
      罪。被告於附表編號1 、3 、6 、7 、8 、9 、10所示之
      文書上偽造「乙○○」署押，不過係被告用以掩飾身分，
      並非足以為表示一定用意之證明，核被告此部分所為，係
      犯刑法第217 條第1 項之偽造署押罪。被告於附表所示之
      文書上偽造「乙○○」署押，各行為之獨立性極為薄弱，
      依一般社會健全觀念難以強行分離，以視為數個舉動之接
      續施行，合為包括之一行為予以評價，較為合理，則屬接
      續犯。被告於附表文書上偽造他人署押之行為，為偽造私
      文書之階段行為；又被告偽造私文書後，持以行使，其偽
      造之低度行為應為行使之高度行為所吸收，其上開偽造署
      押及偽造私文書之行為，不另論罪。
（三）被告所犯上開事實欄二、（一）之連續牙保贓物罪、事實
      欄二、（二）之牙保贓物罪、事實欄三、之夜間侵入有人
      居住之建築物竊盜罪及事實欄四、之行使偽造私文書罪，
      犯意各別，罪名有異，應予分論併罰。
（四）又被告曾於93年間因搶奪案件，經本院以93年度訴字第77
      1 號判決判處有期徒刑8 月確定；同年間又因違反毒品危
      害防制條例案件，經本院以93年度訴字第1250號判決判處
      有期徒刑6 月確定；上開2 罪經本院以94年度聲字第1號
      裁定定應執行有期徒刑1 年確定，於93年7 月2 日入監執
      行，於94年3 月20日縮刑期滿執行完畢，有台灣桃園地方
      法院檢察署刑案資料查註紀錄表、台灣高等法院被告全國
      前案紀錄表1 份在卷可稽，其於有期徒刑執行完畢5 年以
      內，故意各再犯本件有期徒刑以上之罪，均為累犯，就事
      實欄二、（一）之連續牙保贓物犯行應依修正前刑法第47
      之規定加重其刑，就事實欄欄二、（二）之牙保贓物犯行
      、事實欄三、之夜間侵入有人居住之建築物竊盜犯行及事
      實欄四、之行使偽造私文書犯行，應依修正後刑法第47條
      第1 項加重其刑。爰審酌被告之犯罪情節、動機、目的、
      手段、智識程度、方法、所生損害，及犯後尚能坦承犯行
      及其素行等一切情狀，分別量處如主文所示之刑，並應修
      正前刑法第51條第5 款定應執行之刑，以資懲儆。又中華
      民國96年罪犯減刑條例雖於96年7 月16日施行，惟依該條
      例第2 條規定，須犯罪在96年4 月24日前，除另有不得減
      刑之規定外，方得依該條例減刑，查本件被告上開事實欄
      三、之夜間侵入有人居住之建築物竊盜犯行及事實欄四、
      之行使偽造私文書犯行均非在96年4 月24日前，自無該條
      例之適用；又上開條例第5 條明定：「對本條例施行前，
      經通緝而未於中華民國96年12月31日以前自動歸案接受偵
      查、審判或執行者，不得依本條例減刑」，即依本條例應
      減刑之通緝犯須於一定期限內自動歸案接受偵查、審判或
      執行，始能獲邀減刑寬典，本件被告上開事實欄二、之牙
      保贓物犯行，經台灣桃園地方法院檢察署96年6 月12日發
      佈通緝，於96年8 年28日始遭緝獲，自亦不得依上開條例
      減刑，一併敘明。
（五）如附表所示之偽造之署押（簽名、指印），均依刑法第21
      9 條規定宣告沒收之。
據上論斷，應依刑事訴訟法第273 條之1 第1 項、第299 條第1
項前段，修正前刑法第56條、第47條、第51條第5 款、刑法第2
條第1 項前段、第216 條、第210 條、第321 條第1 項第1 款、
第349 條第2 項、第47條第1 項、第219 條，刑法施行法第1 條
之1 第1 項、第2 項前段，判決如主文。
本案經檢察官翁春鈴到庭執行職務。
中　　華　　民　　國　　96　　年　　11　　月　　20　　日
                  刑事第一庭    法　官　鄭吉雄
以上正本證明與原本無異。
如不服本判決，應於判決送達後10日內向本院提出上訴狀（應附
繕本），其未敘述上訴理由者，應於上訴期間屆滿後20日內補提
理由書狀於本院，上訴於臺灣高等法院。
  　　　　　  　　　　　　　　　　書記官　劉宗源
中　　華　　民　　國　　96　　年　　11　　月　　20　　日
附表：
┌──┬──┬────┬─────┬─────┬───┐
│編號│時間│地點    │文      件│偽造之署押│備註  │
├──┼──┼────┼─────┼─────┼───┤
│ 1  │96年│桃園縣桃│桃園縣政府│偽造「陳致│96年度│
│    │8 月│園市縣府│警察局保安│遠」簽名1 │偵字第│
│    │28日│路3 號（│警察隊扣押│枚、指印1 │19020 │
│    │    │桃園縣政│筆錄1 份  │枚        │號偵查│
│    │    │府警察局│          │          │卷第48│
│    │    │）      │          │          │、49頁│
├──┼──┼────┼─────┼─────┼───┤
│ 2  │96年│桃園縣桃│自願搜索同│偽造「陳致│96年度│
│    │8 月│園市縣府│意書1 紙  │遠」簽名1 │偵字第│
│    │28日│路3 號（│          │枚、指印1 │19020 │
│    │    │桃園縣政│          │枚        │號偵查│
│    │    │府警察局│          │          │卷第50│
│    │    │）      │          │          │頁    │
├──┼──┼────┼─────┼─────┼───┤
│ 3  │96年│桃園縣桃│桃園縣政府│偽造「陳致│96年度│
│    │8 月│園市縣府│警察局扣押│遠」簽名1 │偵字第│
│    │28日│路3 號（│物品目錄表│枚、指印1 │19020 │
│    │    │桃園縣政│1 份      │枚        │號偵查│
│    │    │府警察局│          │          │卷第51│
│    │    │）      │          │          │頁    │
├──┼──┼────┼─────┼─────┼───┤
│ 4  │96年│桃園縣桃│權利告知書│偽造「陳致│96年度│
│    │8 月│園市縣府│1 紙      │遠」簽名1 │偵字第│
│    │28日│路3 號（│          │枚、指印1 │19020 │
│    │凌晨│桃園縣政│          │枚        │號偵查│
│    │2 時│府警察局│          │          │卷第52│
│    │45分│）      │          │          │頁    │
│    │許  │        │          │          │      │
├──┼──┼────┼─────┼─────┼───┤
│ 5  │96年│桃園縣桃│逮捕通知書│偽造「陳致│96年度│
│    │8 月│園市縣府│2 紙      │遠」簽名2 │偵字第│
│    │28日│路3 號（│          │枚、指印2 │19020 │
│    │凌晨│桃園縣政│          │枚        │號偵查│
│    │2 時│府警察局│          │          │卷第53│
│    │45分│）      │          │          │、54頁│
│    │許  │        │          │          │      │
├──┼──┼────┼─────┼─────┼───┤
│ 6  │96年│桃園縣桃│第一次調查│偽造「陳致│96年度│
│    │8 月│園市縣府│筆錄1 份  │遠」簽名3 │偵字第│
│    │28日│路3 號（│          │枚、指印5 │19020 │
│    │凌晨│桃園縣政│          │枚        │號偵查│
│    │3 時│府警察局│          │          │卷第36│
│    │40分│）      │          │          │頁至37│
│    │許至│        │          │          │頁    │
│    │同日│        │          │          │      │
│    │凌晨│        │          │          │      │
│    │3 時│        │          │          │      │
│    │55分│        │          │          │      │
│    │許  │        │          │          │      │
├──┼──┼────┼─────┼─────┼───┤
│ 7  │96年│桃園縣桃│第二次調查│偽造「陳致│96年度│
│    │8 月│園市縣府│筆錄1 份  │遠」簽名2 │偵字第│
│    │28日│路3 號（│          │枚、指印6 │19020 │
│    │上午│桃園縣政│          │枚        │號偵查│
│    │6 時│府警察局│          │          │卷第38│
│    │20分│）      │          │          │頁至40│
│    │許至│        │          │          │頁    │
│    │同日│        │          │          │      │
│    │上午│        │          │          │      │
│    │6時 │        │          │          │      │
│    │52分│        │          │          │      │
│    │許  │        │          │          │      │
├──┼──┼────┼─────┼─────┼───┤
│ 8  │96年│桃園縣桃│口卡片1 份│偽造「陳致│96年度│
│    │8 月│園市縣府│          │遠」簽名2 │偵字第│
│    │28日│路3 號（│          │枚、指印2 │19020 │
│    │    │桃園縣政│          │枚        │號偵查│
│    │    │府警察局│          │          │卷第42│
│    │    │）      │          │          │、43頁│
├──┼──┼────┼─────┼─────┼───┤
│ 9  │95年│桃園縣桃│照片1 張  │偽造「陳致│96年度│
│    │8 月│園市縣府│          │遠」簽名1 │偵字第│
│    │28日│路3 號（│          │枚、指印1 │19020 │
│    │    │桃園縣政│          │枚        │號偵查│
│    │    │府警察局│          │          │卷第44│
│    │    │）      │          │          │頁    │
├──┼──┼────┼─────┼─────┼───┤
│ 10 │95年│桃園縣桃│採證照片4 │偽造「陳致│96年度│
│    │8 月│園市縣府│張        │遠」簽名2 │偵字第│
│    │28日│路3號（ │          │枚、指印2 │19020 │
│    │    │桃園縣政│          │枚        │號偵查│
│    │    │府警察局│          │          │卷第46│
│    │    │）      │          │          │、47頁│
└──┴──┴────┴─────┴─────┴───┘
中華民國刑法第210條
（偽造變造私文書罪）
偽造、變造私文書，足以生損害於公眾或他人者，處 5 年以下有
期徒刑。
中華民國刑法第216條
（行使偽造變造或登載不實之文書罪）
行使第 210 條至第 215 條之文書者，依偽造、變造文書或登載
不實事項或使登載不實事項之規定處斷。
中華民國刑法第321條
（加重竊盜罪）
犯竊盜罪而有左列情形之一者，處 6 月以上、 5 年以下有期徒
刑：
一  於夜間侵入住宅或有人居住之建築物、船艦或隱匿其內而犯
    之者。
二  毀越門扇、牆垣或其他安全設備而犯之者。
三  攜帶兇器而犯之者。
四  結夥三人以上而犯之者。
五  乘火災、水災或其他災害之際而犯之者。
六  在車站或埠頭而犯之者。
前項之未遂犯罰之。
中華民國刑法第349條
（普通贓物罪）
收受贓物者，處 3 年以下有期徒刑、拘役或 5 百元以下罰金。
搬運、寄藏、故買贓物或為牙保者，處 5 年以下有期徒刑、拘役
或科或併科 1 千元以下罰金。
因贓物變得之財物，以贓物論。
